臺灣板橋地方法院交通事件裁定　　　　　　　　　九十三年度交聲字第一○七○號
　　原處分機關　交通部公路總局臺北區監理所
　　異　議　人　甲○○
 　 即受處分人
右列受處分人因違反道路交通管理處罰條例案件，對於交通部公路總局臺北區監理所
於中華民國九十三年八月三十一日所為之裁決（原處分案號：北監營字第裁四○─Ａ
四Ｌ五○二八九一號），聲明異議，本院裁定如左：
    主  文
異議駁回。
    理  由
一、按汽車駕駛人使用註銷之駕駛執照駕駛小型車或機器腳踏車者，處新臺幣（以下
    同）六千元以上一萬二千元以下罰鍰，並當場禁止其駕駛及扣留其車輛牌照，道
    路交通管理處罰條例第二十一條第一項第六款定有明文。
二、異議意旨略以：異議人前於民國八十八年一月一日，騎乘機車行經正義北路，因
    未戴安全帽為交通員警攔停告發，此時異議人辯稱係於前方之機車騎士，否則，
    豈有可能被攔停時，異議人仍還戴安全帽；嗣於九十三年六月八日零時許，騎乘
    機車行經臺北市○○○路，遭夜間臨檢員警攔檢時，始知其駕照已因上述原因被
    註銷，由於之前因經濟不景氣，需南北奔走，異議人並未收到裁決書，否則絕不
    會沒有異議，爰為此聲明異議，請求撤銷原處分云云。
三、經查：
（一）異議人即受處分人甲○○於九十三年六月八日零時二十分許，騎乘車牌號碼Ｇ
      ＤＱ─九九七號號重型機車，行經臺北市忠孝橋與西寧南路口處，因「使用註
      銷駕照駕駛」為警攔停舉發之事實，有臺北市政府警察局北市警交大字第Ａ四
      Ｌ五○二八九一號舉發違反道路交通管理事件通知單影本一紙附卷可稽，且為
      異議人所不爭執，堪信屬實。異議人雖以上開情詞置辯，惟經本院審酌卷附之
      相關資料得知，異議人前於八十八年一月十日因騎乘機車未戴安全帽，另案經
      原處分機關於九十年五月七日裁處罰鍰五百元，經合法送達後，未經異議而確
      定，詎異議人逾期拒不繳納罰鍰，經原處分機關依首揭道路交通管理處罰條例
      第六十五條第一項、第六十七條第三項規定，自九十年六月七日起易處吊扣駕
      駛執照一個月，並限於九十年六月二十一日起繳送執行，惟異議人仍未限期繳
      年六月二十二日起一年內不得重新考領駕駛執照，此有卷附之北監六字第駕裁
      四○─四○七七六號裁決書、臺北縣政府警察局北縣警交丙字第○○四○七七
      六號舉發違規通知單影本、中華民國郵政掛號郵件收件回執聯、異議人之機車
      駕駛人螢幕列印資料表及一次裁決查詢報表各一紙在卷可憑，是異議人於本件
      舉發違規時，因前案罰鍰不繳，又未依限繳送易處吊扣之機車駕駛執照，乃經
      吊銷其駕駛執照，並由公路主管機關逕行註銷，並依規定於一年內不得重新考
      領駕照甚明。
（二）再查，交通部公路總局臺北區監理所於九十年五月七日所為之北監六字第駕裁
      四○─四○七七六號裁決書，已於九十年五月八日以郵政掛號函件郵寄送達，
      且為異議人簽收，有中華民國郵政掛號郵件回執聯影本在卷可稽，是以，異議
      人前經依法逕行註銷駕駛執照之處分，業經臺北區監理所掣開裁決書並掛號郵
      寄送達，已依法合法送達，異議人既已親自收受逕行註銷駕駛執照之處分，是
      異議人辯稱並未收受裁決書，而係於不知情狀況下無照駕駛之詞，不足採信，
      且本院亦查無任何證據足資證明執勤警員有捏造事實、違法取締之情事，則執
      勤警員本其維護交通秩序、安全職責所為之當場舉發，自應受到合法、正確之
      推定。異議人至今亦未提出任何對其有利之證據供本院參酌，其空言指摘原處
      分不當，自不足採。是異議人確有使用註銷駕駛執照駕車之違規情事，堪以認
      定。從而，原處分機關據以援引上開規定，裁處罰鍰九千元整，逾期則依裁決
      書處罰主文規定處罰，並無不當。是異議為無理由，應予駁回。
四、據上論斷，應依道路交通管理處罰條例第八十七條第二項，道路交通案件處理辦
    法第十九條，裁定如主文。
中      華      民      國      九十三      年    九    月    二十四    日
                                  臺灣板橋地方法院交通法庭
                                        法  官  潘  翠  雪
右正本證明與原本無異。
如不服本裁定，應於裁定送達後五日內向本院提出抗告狀。
                                        書記官  江  文  彬
中　　　華　　　民　　　國　　九十三　　年　　　九　　　月　　二十四　　日
